【裁判字號】    96,訴,544
【裁判日期】    970229
【裁判案由】    商業會計法等
【裁判全文】
臺灣桃園地方法院刑事判決               96年度訴字第544號
公  訴  人  臺灣桃園地方法院檢察署檢察官
被      告  甲○○
輔  佐  人  乙○○
上列被告因商業會計法等案件，經公訴人提起公訴（九十五年度
偵字第一五七四八號），本院判決如下：
    主  文
甲○○共同連續商業負責人，以明知為不實之事項，而填製會計
憑證，處有期徒刑捌月，減為有期徒刑肆月，如易科罰金，以銀
元佰元即新臺幣玖佰元折算壹日。緩刑貳年。
    事  實
一、甲○○受其父乙○○（未據起訴）之指示，自民國九十三年
    十二月七日起擔任富達工業有限公司（設於桃園縣平鎮市
    ○○路一五三巷十弄八號一樓，下稱富達公司）之登記負
    責人，為商業會計法所稱之商業負責人，甲○○並於乙○○
    之協助下，二人共同經營該公司之業務，為從事業務之人。
    詎甲○○竟與乙○○共同基於填製不實會計憑證及幫助他人
    逃漏稅捐之概括犯意聯絡，於九十四年二月至三月間，明知
    富達公司與附表一所示之公司均無實際交易行為，而連續
    填製不實之會計憑證統一發票交予附表一所示各公司之承辦
    人員（張數及金額詳如附表一所示），供各該公司於申報營
    業稅時，充作進項憑證扣抵銷項稅額，而以此不正當方法幫
    助各該公司逃漏營業稅如附表一所示之金額，足以生損害於
    稅捐稽徵機關課稅之正確性。
二、案經財政部臺灣省北區國稅局（下稱北區國稅局）移送臺灣
    桃園地方法院檢察署檢察官偵查起訴。
    理  由
壹、證據能力部分：按被告以外之人於審判外之言詞或書面陳述
    ，除法律有規定者外，不得作為證據，刑事訴訟法第一百五
    十九條第一項固定有明文；惟被告以外之人於審判外之陳述
    ，雖不符同法第一百五十九條之一至一百五十九條之四之規
    定，而經當事人於審判程序同意作為證據，法院審酌該言詞
    陳述或書面陳述作成時之情況，認為適當者，亦得為證據。
    又當事人、代理人或辯護人於法院調查證據時，知有第一百
    五十九條第一項不得為證據之情形，而未於言詞辯論終結前
    聲明異議者，視為有前項之同意，同法第一百五十九條之五
    亦定有明文。另鑑於採用傳聞證據排除法則之重要理由之一
    ，係因傳聞證據未經當事人之反詰問予以覈實，若當事人願
    放棄對原供述人之反對詰問時，原則上即可承認該傳聞證據
    之證據能力。本件公訴人及被告就本件後引之各項人證及書
    證，迄於言詞辯論終結前均未聲明異議，而本院審酌此部分
    證據均無違法取證及證明力明顯過低之瑕疵，亦認以之作為
    證據為適當，故依諸上開規定及說明，認此部分證據均具有
    證據能力，合先敘明。
貳、實體部分
  一、訊據被告甲○○固不否認曾擔任富達公司之負責人，惟
      矢口否認有何填製不實統一發票，供其他公司申報進項，
      而幫助其他公司逃漏營業稅之犯行，辯稱：九十三年十二
      月底就已經將富達公司轉讓他人，從未開立發票予附表
      一所示之公司，伊並未實際參與富達公司之運作云云。
      經查：
    (一)如附表一所示各公司以富達公司開立之統一發票虛列進
      項，扣抵銷項稅額之詳情，有北區國稅局專案申請調檔統
      一發票查核清單（見他字卷第七十七頁至八十二頁）及與
      前開查核清單內容相符之各公司營業人進銷項交易對象彙
      加明細表等件在卷可稽。又被告自九十三年十二月七日起
      擔任富達公司之負責人，直至九十四年四月六日，富達
      公司之負責人始變更登記為己○○，此有有限公司設立
      登記表、變更登記表各一件附卷可查（見他字卷第三十、
      三十一頁）。
    (二)被告固辯稱：九十三年底已將富達公司轉讓他人云云，
      惟就轉讓之對象究為何人，被告與其輔佐人乙○○，則供
      詞反覆。被告先於本院準備程序中稱：公司係轉讓與己○○，並提出辯護意旨狀表示己○○經人介紹認識其父乙○○，乙○○以新台幣（下同）三萬元，將公司轉讓與己○○，並由己○○經辦轉讓手續，九十三年十二月三十一日
      ，公司已由己○○操縱等語鑿鑿（見本院卷第十八至十九
      頁），然經本院傳訊己○○到庭證稱：伊將身分證交給他
      人使用，伊對於登記為富達公司並不知情，伊不認識被
      告甲○○等語（見本院卷第七十至七十一頁）後，被告輔
      佐人乙○○即改稱：富達公司係轉讓與「丙○○」之人
      ，年約五十三歲左右等語，然無法提出丙○○之相關資料
      供本院調查，乙○○嗣又稱：經丙○○告知，幕後操縱之
      人實為「丁○○」之人等語，經本院依乙○○提供之地址
      傳拘丁○○，仍不得要領，被告與輔佐人對於轉讓公司茲
      事體大之事，竟不能確認對象，甚且閃爍其辭，顯然有意
      隱瞞實情，所辯自難遽予採信；且據證人即為富達公司
      辦理公司設立登記之會計人員戊○○於檢察官偵查中證稱
      ：伊設立會計事務所，富達公司在九十四年一月至三月
      底是伊的客戶，承辦公司設立登記業務，並申請領用發票
      ，在王（戊○○嗣於本院審理時稱，此「王」係指乙○○
      ）的授意下，有位不知名男士將公司所有資料取走，在三
      月十五日申報第一次營業稅之前，王（聰偉）託人將資料
      取走，至少在此時間點前，王（聰偉）應是負責人等語（
      見偵查卷第二十八頁），此與徐鈺雲（戊○○之胞姐，於
      戊○○之會計事務所服務）回覆北區國稅局中壢稽徵所之
      說明書記載：富達公司設立登記完成後，於九十四年三
      月欲通知該公司辦理九十四年一、二月營業稅申報事宜，
      即得到帳務不須服務之回應，並拿走全部資料等情相符（
      見他字卷第五十頁），證人戊○○又於本院審理時證稱：
      伊為富達公司申領之發票，經乙○○電話中授意後，交
      給一名男子取走，其為富達公司辦理業務期間，被告單
      獨來事務所好幾次，都是補資料，乙○○沒有親自到事務
      所來，補資料都是被告送來等語（見本院卷第六十二、六
      十三頁），再參以被告於檢察官偵查中供稱：伊於九十四
      年四月間，將移轉公司之資料交給徐會計師等語（見偵查
      卷第十七頁），及證人乙○○於本院審理時證稱：富達
      公司的實際負責人是甲○○，甲○○一邊讀書，伊一邊輔
      佐甲○○做生意，伊希望甲○○邊讀書邊學習等語（見本
      院卷第一一二頁），可知富達公司乃由被告及輔佐人共
      同經營，且經營期間絕非僅止於九十三年年底，而係持續
      至九十四年四月間，此與前開公司登記資料顯示富達公
      司於九十四年四月六日始變更登記負責人為己○○等情恰
      相吻合，被告辯稱富達公司於九十三年底已由他人操縱
      云云，顯屬卸責之詞，委無可採。富達公司既由被告及
      輔佐人共同經營至九十四年四月五日，此期間富達公司
      所開立之統一發票，自屬被告及輔佐人之行為無疑。綜上
      所述，本件事證明確，被告犯行堪予認定。
  二、按被告行為後，九十四年二月二日修正公布之刑法部分修
      正條文，業於九十五年七月一日施行。修正後刑法第二條
      第一項規定：「行為後法律有變更者，適用行為時之法律
      。但行為後之法律有利於行為人者，適用最有利於行為人
      之法律」，上揭條文係規範行為後法律變更所生新舊法律
      比較適用之準據法，於刑法修正施行後，應適用上揭條文
      之規定，為「從舊從輕」之比較。又法律變更之比較適用
      ，比較時應就罪刑有關之共犯、未遂犯、想像競合犯、牽
      連犯、連續犯、結合犯，以及累犯加重、自首減輕暨其他
      法定加減（如身分加減）與加減例等一切情形，綜其全部
      罪刑之結果而為比較；且就比較之結果，須為整體之適用
      ，不能割裂分別適用各該有利於行為人之法律，此即法律
      變更之比較適用所應遵守之「罪刑綜合比較原則」及「擇
      用整體性原則」（最高法院二十四年上字第四六三四號判
      例、二十七年上字第二六一五號判例、九十五年第八次刑
      事庭會議決議意旨參照）。茲就與本案相關之法律修正前
      、後條文之比較，分述如下：
    (一)商業會計法第七十一條部分：按被告行為後，商業會計法
      第七十一條業於九十五年五月二十四日修正公布，並於同
      年五月二十六日生效；修正前商業會計法第七十一條所規
      定之法定刑原為「五年以下有期徒刑、拘役或科或併科新
      臺幣十五萬元以下罰金」，修正後同法第七十一條之法定
      刑則為「五年以下有期徒刑、拘役或科或併科新臺幣六十
      萬元以下罰金」；比較新舊法之結果，修正後之規定，並
      未較有利於被告。
    (二)刑法第二十八條共犯規定，雖將舊法之「實施」修正為「
      實行」，其中「實施」一語，涵蓋陰謀、預備、著手及實
      行之概念在內，其範圍較廣；而「實行」則著重於直接從
      事構成犯罪事實之行為，其範圍較狹；二者之意義及範圍
      固有不同，但對於本件被告之犯行，比較新舊法之結果，
      修正後之規定並未較有利於被告。
    (三)連續犯部分：修正前刑法第五十六條原規定：「連續數行
      為而犯同一罪名者，以一罪論。但得加重其刑至二分之一
      」，修正後之刑法已刪除上開連續犯之條文規定；本件被
      告先後多次商業負責人填製不實會計憑證、幫助他人逃漏
      稅捐等犯行，均係基於概括犯意反覆為之（詳下述），依
      修正前刑法第五十六條連續犯之規定，僅各以一罪論，並
      得加重其刑，而修正後之刑法既已刪除上開連續犯之規定
      ，則被告上開犯行，即應就各次之行為分別論罪科刑，再
      依數罪併罰之規定分論併罰；比較新舊法之結果，修正後
      之規定，並未較有利於被告。
    (四)被告所犯修正前商業會計法第七十一條所定或科或併科新
      臺幣十五萬元以下部分罰金刑、稅捐稽徵法第四十三條所
      定或科新臺幣六萬元以下罰金刑，各該條最低罰金數額部
      分：修正前刑法第三十三條第五款規定：「罰金：一元（
      銀元）以上。」，而依罰金罰鍰提高標準條例規定，就七
      十二年六月二十六日前修正之刑法部分條文罰金數額提高
      十倍，其後修正者則不提高倍數。而刑法第三十三條第五
      款自七十二年六月二十六日迄九十四年二月二日修正公布
      （九十五年七月一日施行），期間並未修正，再依現行法
      規所定貨幣單位折算新臺幣條例規定，以銀元一元折算新
      臺幣三元，則修正前最低罰金數額即為新台幣三十元。修
      正後刑法第三十三條第五款規定：「罰金：新臺幣一千元
      以上，以百元計算之。」修正後最低罰金刑即為一千元，
      自應以修正前之規定有利被告。
    (五)牽連犯部分：修正前刑法第五十五條後段原規定：「犯一
      罪而其方法或結果之行為犯他罪名，從一重處斷」，修正
      後之刑法已刪除上開牽連犯之條文規定；本件被告所犯商
      業負責人填製不實會計憑證罪、幫助他人逃漏稅捐罪等二
      罪間，有方法、目的之牽連關係（詳下述），依修正前刑
      法第五十五條牽連犯之規定，僅從一較重之商業負責人填
      製不實會計憑證罪處斷，而修正後之刑法既已刪除上開牽
      連犯之規定，則被告上開犯行，即應分別論罪科刑，再依
      數罪併罰之規定分論併罰；比較新舊法之結果，修正後之
      規定，並未較有利於被告。
    (六)綜上修正前、後法律規定比較之結果，修正後之法律規定
      均未較有利於被告，揆諸前揭說明，本件自應適用被告行
      為時即修正前之商業會計法第七十一條及刑法之規定。
  三、按統一發票係得為證明事項之經過，而造具記帳憑證所根
      據之憑證，屬原始憑證，係商業會計法第十五條第一款所
      定之會計憑證。核被告所為，係犯修正前商業會計法第七
      十一條第一款之以明知為不實之事項，而填製會計憑證罪
      及稅捐稽徵法第四十三條第一項之幫助納稅義務人以不正
      當之方法逃漏稅捐罪。被告所犯修正前商業會計法第七十
      一條第一款之商業負責人，以明知為不實之事項而填製會
      計憑證，原含有業務上登載不實之本質，與刑法第二百十
      五條之從事業務之人明知為不實之事項而登載於業務上文
      書罪，皆規範處罰同一之登載不實行為，應屬法規競合，
      且前者為後者之特別規定，依特別法優於普通法之原則，
      自應優先適用商業會計法第七十一條第一款論處，不再論
      以刑法第二百十五條之業務登載不實文書罪。被告與輔佐
      人間，就上開二罪有犯意聯絡、行為分擔，為共同正犯（
      乙○○雖無商業負責人之身分，惟依修正前刑法第三十一
      條第一項，仍以正犯論之）。被告多次填製不實會計憑證
      之行為，時間均各緊接，手段復亦相若，所犯構成要件均
      屬相同，顯係各基於概括犯意反覆為之，均應依舊法第五
      十六條各論以一罪，並均加重其刑。被告所犯上開二罪間
      ，有方法結果之牽連關係，應依舊法第五十五條之規定，
      從一重之填製不實會計憑證罪處斷。爰審酌本件虛開發票
      、幫助逃漏稅捐之金額龐大，影響國家財政收入甚鉅，惟
      被告素行良好，又因年輕識淺，受其父乙○○主導涉犯本
      案，惡性較為輕微等一切情狀，量處如主文所示之刑。按
      中華民國九十六年罪犯減刑條例，業於九十六年六月十五
      日立法三讀通過，並於同年七月十六日施行，查被告犯行
      係在九十六年四月二十四日之前，且所犯非上揭減刑條例
      第三條所列不得減刑之罪，爰依該條例第二條第一項第三
      款，就前開宣告之刑，減其刑期二分之一。又按被告行為
      後，刑法關於易服勞役之折算標準部分亦有修正（與前開
      刑法規定係同時修正施行），依最高法院九十六年度台非
      字第五八號判決意旨，新舊法比較時，固應就罪刑有關之
      一切情形比較其全部之結果，而為整體之適用，不能割裂
      而分別適用有利益之條文但此之所謂不能割裂適用，係指
      與罪刑有關之本刑而言，不包括易刑處分，事關刑罰執行
      之易刑處分仍應分別適用最有利於行為人之法律。易言之
      ，倘所處之主刑同時有徒刑、拘役易科罰金、罰金易服勞
      役之情形時，關於易科罰金、易服勞役部分應分別為新舊
      法有利不利之比較，依刑法第二條第一項從舊從輕原則定
      其易刑之折算標準。關於易科罰金之折算標準部分，舊法
      第四十一條第一項前段規定得以銀元一元以上三元以下折
      算一日，依修正前罰金罰鍰提高標準條例第二條之規定（
      現已刪除）提高一百倍後，為銀元一百元以上三百元以下
      （即新臺幣三百元以上九百元以下）折算一日，新法第四
      十一條第一項前段則修正為得以新臺幣一千元、二千元或
      三千元折算一日。經比較新舊法，以舊法對於被告較有利
      ，爰就上開減得之刑，依舊法第四十一條第一項前段及修
      正前罰金罰鍰提高標準條例第二條前段之規定，諭知易科
      罰金之折算標準。末按新法第七十四條第一項第一款就宣
      告緩刑之要件修正為：受二年以下有期徒刑、拘役或罰金
      之宣告，而未曾因故意犯罪受有期徒刑以上刑之宣告，並
      認以暫不執行為適當者，得宣告二年以上五年以下之緩刑
      ，其期間自裁判確定之日起算，又最高法院九十五年第八
      次刑事庭會議決議意旨揭示：犯罪在新法施行前，新法施
      行後，緩刑之宣告，應適用新刑法第七十四條之規定，查
      被告前未曾因故意犯罪受有期徒刑以上刑之宣告，有臺灣
      高等法院被告前案紀錄表附卷可查，因年紀尚輕，涉世未
      深，又受其父乙○○指揮擔任富達公司負責人，並參與
      本案，惡性尚稱輕微，經此偵查審判及刑之宣告，應知所
      警惕，而無再犯之虞，本院因認前開宣告之刑以暫不執行
      為適當，爰依新法第七十四條第一項第一款之規定宣告緩
      刑二年，以啟自新。
參、公訴意旨另以：被告明知富達公司於九十四年四月間，與
    附表二所示之公司並無交易事實，竟提供業務上登載不實之
    發票，供附表二所示之各該公司申報進項扣抵銷項稅額，以
    此不正當之方法幫助各該公司逃漏營業稅（發票張數、金額
    及幫助逃漏稅捐之金額均詳如附表二所示），被告又於九十
    四年二月間，在無實際進貨之情形下，取得逸棕企業有限公
    司所開立之不實統一發票共九張，金額合計一億六千五百七
    十五萬八千０二二元，以充當進項憑證，並將此部分不實發
    票資料填載於富達公司會記帳冊，以應付稅捐機關查核，
    因認被告另涉有商業會計法第七十一條第一款、稅捐稽徵法
    第四十三條第一項及刑法第二百十五條等罪嫌（見九十六年
    八月一日檢察官補充理由書及本院卷第五十九頁）。惟查：
    按檢察官就被告犯罪事實，應負舉證責任，並指出證明之方
    法，刑事訴訟法第一百六十一條第一項定有明文。且該條項
    已於九十一年二月八日修正公布，其第一項規定：檢察官就
    被告犯罪事實，應負舉證責任，並指出證明之方法。因此，
    檢察官對於起訴之犯罪事實，應負提出證據及說服之實質舉
    證責任。倘其所提出之證據，不足為被告有罪之積極證明，
    或其指出證明之方法，無從說服法院以形成被告有罪之心證
    ，基於無罪推定之原則，自應為被告無罪判決之諭知。復按
    犯罪應依證據認定之，無證據不得認定犯罪事實。被告未經
    審判證明有罪確定前，推定其為無罪，此為我刑事訴訟之基
    本原則。又公訴案件犯罪證據之蒐集，及提起公訴後，對犯
    罪事實之舉證責任及指出證明之方法，均屬公訴人之職責，
    原則上法院僅於當事人之主張及舉證範圍內進行調查證據，
    其經法定程序調查證據之結果，認已足以證明犯罪事實時，
    始得為犯罪事實之認定。若其為訴訟上之證明，於通常一般
    人仍有合理之懷疑存在，尚未達於可確信其真實之程度者，
    在該合理懷疑尚未剔除前，自不能為有罪之認定。法院不得
    以偵查機關關於某種犯罪之調查不易，即放棄上開原則之堅
    持，致有違背刑事訴訟無罪推定及嚴格證明之原則，最高法
    院九十四年度台上字第二０三三號著有判決可參。查富達
    公司自九十四年四月六日起變更登記負責人為己○○，有前
    開公司變更登記資料可按，附表二所示各公司所用以申報進
    項扣抵銷項稅額之富達公司發票，雖係於九十四年四月間
    開立，有前開統一發票查核清冊可稽，然尚無確據可資認定
    此部分發票係在九十四年四月五日以前，即被告擔任負責人
    之時期所開立，基於「罪證有疑、利於被告」之原則，自不
    得逕認此部分發票與被告有關，另卷內亦乏證據證明被告有
    將逸棕企業有限公司之不實發票記載於會計帳冊之事實，公
    訴人所指被告此部分犯嫌均屬不能證明，惟公訴人認此部分
    與被告前開有罪部分具有連續犯之裁判上一罪關係，爰不另
    為無罪之諭知。
肆、被告輔佐人乙○○（身分證統一編號：Ｚ00000000
    0號，四十七年六月二十日生）未據起訴，其所涉違反商業
    會計法及稅捐稽徵法之犯行，應由公訴人另行偵查，附此敘
    明。
據上論斷，依刑事訴訟法第二百九十九條第一項前段，修正前商
業會計法第七十一條第一款、稅捐稽徵法第四十三條第一項，修
正後刑法第二條第一項前段、第十一條、第七十四條第一項第一
款，修正前刑法第二十八條、第五十五條、第五十六條、第四十
一條第一項前段，罰金罰鍰提高標準條例第一條前段、修正前罰
金罰鍰提高標準條例第二條，中華民國九十六年罪犯減刑條例第
二條第一項第三款、第七條、第九條，現行法規所定貨幣單位折
算新臺幣條例第二條，判決如主文。
本案經檢察官蔡宜均到庭執行職務。
中    華    民    國    97    年    2     月    29    日
                  刑事第八庭 審判長法  官  邱滋杉
                                   法  官  吳為平
                                   法  官  袁雪華
以上正本證明與原本無異。
如不服本判決，應於判決送達後10日內向本院提出上訴狀（應附
繕本），其未敘述上訴理由者，應於上訴期間屆滿後20日內補提
理由書狀於本院，上訴於臺灣高等法院。
                                   書記官  邱仲騏
中    華    民    國    97    年    2     月    29    日
附錄本案論罪科刑之法條：
修正前商業會計法第71條第1款：
商業負責人、主辦及經辦會計人員或依法受託代他人處理會計事
務之人員有下列情事之一者，處5 年以下有期徒刑、拘役或科或
併科新臺幣15萬元以下罰金：
一、以明知為不實之事項，而填製會計憑證或記入帳冊者。
二、故意使應保存之會計憑證、帳簿報表滅失毀損者。
三、意圖不法之利益而偽造、變造會計憑證、帳簿報表內容或撕
    毀其頁數者。
四、故意遺漏會計事項不為記錄，致使財務報表發生不實之結果
    者。
五、其他利用不正當方法，致使會計事項或財務報表發生不實之
    結果者。
稅捐稽徵法第43條第1項
 (教唆或幫助逃漏稅捐等之處罰)
教唆或幫助犯第 41 條或第 42 條之罪者，處 3 年以下有期徒刑
、拘役或科新台幣 6 萬元以下罰金。
附表一：
┌─┬─────┬────┬───┬─────┬─────┐
│編│公司名稱  │開立年月│ 發票 │發票總金額│逃漏營業稅│
│號│          │        │ 張數 │(新台幣)  │額        │
│  │          │        │      │          │ (新台幣）│
├─┼─────┼────┼───┼─────┼─────┤
│1 │壹網行銷股│94年2月 │3     │9,600,000 │480,000   │
│  │份有限公司│        │      │          │          │
├─┼─────┼────┼───┼─────┼─────┤
│2 │大豐國際事│94年2月 │12    │62,066,560│3,103,329 │
│  │業有限公司│        │      │          │          │
├─┼─────┼────┼───┼─────┼─────┤
│3 │達正峰實業│94年2月 │3     │14,295,375│714,769   │
│  │有限公司  │        │      │          │          │
├─┼─────┼────┼───┼─────┼─────┤
│4 │禾力順實業│94年2月 │4     │16,302,506│815,126   │
│  │有限公司  │        │      │          │          │
├─┼─────┼────┼───┼─────┼─────┤
│5 │精創資通企│94年2月 │4     │22,554,771│1,127,739 │
│  │業有限公司│        │      │          │          │
├─┼─────┼────┼───┼─────┼─────┤
│6 │亦華實業有│94年3月 │5     │12,390,340│619,517   │
│  │限公司    │        │      │          │          │
├─┼─────┼────┼───┼─────┼─────┤
│7 │聖勳企業有│94年3月 │5     │12,146,655│607,333   │
│  │限公司    │        │      │          │          │
├─┼─────┼────┼───┼─────┼─────┤
│8 │紅樹林企業│94年2月 │1     │3,821,500 │191,075   │
│  │有限公司  │        │      │          │          │
├─┼─────┼────┼───┼─────┼─────┤
│9 │青騏科技有│94年3月 │15    │5,243,307 │2,622,667 │
│  │限公司    │        │      │          │          │
├─┼─────┼────┼───┼─────┼─────┤
│10│自由精品有│94年2月 │7     │33,177,500│1,658,875 │
│  │限公司    │        │      │          │          │
├─┼─────┼────┼───┼─────┼─────┤
│11│益晉電鍍有│94年2月 │4     │1,031,400 │51,570    │
│  │限公司    │        │      │          │          │
└─┴─────┴────┴───┴─────┴─────┘
附表二：
┌─┬─────┬────┬───┬─────┬─────┐
│編│公司名稱  │開立年月│ 發票 │發票總金額│逃漏營業稅│
│號│          │        │ 張數 │(新台幣)  │額        │
│  │          │        │      │          │ (新台幣）│
├─┼─────┼────┼───┼─────┼─────┤
│1 │皇詳企業有│94年4月 │10    │18,763,905│938,197   │
│  │限公司    │        │      │          │          │
├─┼─────┼────┼───┼─────┼─────┤
│2 │亦華實業有│94年4月 │1     │1,975,000 │98,750    │
│  │限公司    │        │      │          │          │
├─┼─────┼────┼───┼─────┼─────┤
│3 │聖勳企業有│94年4月 │7     │25,206,622│1,260,330 │
│  │限公司    │        │      │          │          │
├─┼─────┼────┼───┼─────┼─────┤
│4 │青騏科技有│94年4月 │6     │19,765,850│988,293   │
│  │限公司    │        │      │          │          │
└─┴─────┴────┴───┴─────┴─────┘


司法院資訊處製作；財團法人民間司法改革基金會備份。
